臺灣高等法院高雄分院刑事判決　　　 100年度上訴字第1090號
上　訴　人
即　被　告　陳榮生
上列上訴人因違反毒品危害防制條例案件，不服臺灣高雄地方法
院100 年度審訴字第889 號中華民國100年5月25日第一審判決（
起訴案號：臺灣高雄地方法院檢察署100 年度毒偵字第238 號）
，提起上訴，本院判決如下：
     主  文
上訴駁回。
     事  實
一、陳榮生前因施用毒品案件，經原審以94年度毒聲字第841 號
    裁定送觀察、勒戒後，因認有繼續施用之傾向，再經原審以
    94年度毒聲字第1807號裁定令入戒治處所施以強制戒治，於
    民國95年2 月20日停止處分出所而執行完畢，並經臺灣高雄
    地方法院檢察署檢察官以95年度戒毒偵字第121 號不起訴處
    分確定。另因施用毒品案件，經原審以95年度訴字第2401號
    判處有期徒刑1 年4 月，嗣經裁定減刑為有期徒刑8 月確定
    ，並於97年1 月14日縮刑期滿執行完畢。詎猶不知悔改，於
    前開強制戒治執行完畢釋放後5 年內，基於施用第一級毒品
    海洛因之犯意，於99年10月5 日下午某時，在新竹地區，以
    針筒注射之方式，施用第一級毒品海洛因1 次。嗣於99年10
    月7 日21時許，在新竹縣竹北市縣○○路、縣政一街口處，
    因行跡可疑為警盤查，在其所駕駛之車號QS-5100 號自小客
    車駕駛座下扣得其所有供或預備供施用第一級毒品所用之注
    射針筒3 支，並經得其同意採集其尿液送驗後，結果呈可待
    因、嗎啡陽性反應。
二、案經新竹縣政府警察局竹北分局報告臺灣新竹地方法院檢察
    署呈請臺灣高等法院檢察署檢察長令轉臺灣高雄地方法院檢
    察署檢察官偵查起訴。
     理  由
一、上開事實，業據上訴人即被告陳榮生於原審及本院審理時供
    承不諱，而被告被警查獲後，經警採其尿液送驗結果，呈現
    嗎啡陽性反應，並有新竹縣政府警察局竹北分局毒品犯罪嫌
    疑人尿液採驗作業管制紀錄（檢體編號：北99 423）、詮昕
    科技股份有限公司99年11月2 日（檢體編號：北99423 ）濫
    用藥物尿液檢驗報告各1 紙在卷可稽，復有扣案之注射針筒
    3 支可資佐證，足見被告之自白與事實相符，自得採為認定
    被告犯罪之證據。綜上所述，本件事證明確，被告之犯行，
    堪以認定。
二、按依92年7 月9 日修正公布、93年1 月9 日施行之毒品危害
    防制條例第20條、第23條第2 項規定：犯該條例第10條之罪
    者，檢察官應聲請法院裁定，令被告入勒戒處所觀察、勒戒
    ，其期間不得逾2 月；觀察、勒戒後，依據勒戒處所之陳報
    ，認受觀察、勒戒人有繼續施用毒品傾向者，檢察官應聲請
    法院裁定令入戒治處所強制戒治，其期間為6 個月以上，至
    無繼續強制戒治之必要為止，但最長不得逾1 年；依前項規
    定為觀察、勒戒或強制戒治執行完畢釋放後，5 年後再犯同
    條例第10條之罪者，適用前開觀察、勒戒或強制戒治之規定
    ；觀察、勒戒或強制戒治執行完畢釋放後，5 年內再犯同條
    例第10條之罪者，檢察官應依法追訴。查本件被告前曾受如
    事實欄所述之觀察、勒戒處分，於95年2 月20日停止處分出
    所而執行完畢，並經臺灣高雄地方法院檢察署檢察官以95年
    度戒毒偵字第121 號不起訴處分確定。另因施用毒品案件，
    經原審以95年度訴字第2401號判處有期徒刑1 年4 月，嗣經
    裁定減刑為有期徒刑8 月確定，並於97年1 月14日縮刑期滿
    執行完畢等情，有臺灣高等法院被告前案紀錄表在卷可稽。
    足見被告於初犯經觀察、勒戒執行完畢後5 年內，已更犯施
    用毒品案件，並經起訴判刑，依上開規定自應依法論科。
三、核被告所為，係犯毒品危害防制條例第10條第1 項之施用第
    一級毒品罪。其持有第一級毒品海洛因之低度行為為施用之
    高度行為吸收，不另論罪。被告有如前開事實欄所載之犯罪
    科刑及執行紀錄，此有臺灣高等法院被告前案紀錄表1 份在
    卷可稽，其前受徒刑之執行完畢後，5 年以內故意再犯本件
    有期徒刑以上之罪，為累犯，應依刑法第47條第1 項之規定
    ，加重其刑。
四、原審因而適用毒品危害防制條例第10條第1 項，刑法第11條
    前段、第47條第1 項、第38條第1 項第2 款規定，並審酌被
    告經強制戒治及刑罰執行後，仍未能徹底戒絕毒品，再犯本
    件施用毒品罪，顯見其自制力不足，且其有違反麻醉藥品管
    理條例、槍砲彈藥刀械管制條例、詐欺及毒品等前科，素行
    不佳，有前開前案紀錄表可參，惟念所犯施用毒品罪乃屬戕
    害自身身心健康行為，尚未對他人造成實害，其行為本身對
    社會所造成之危害並非直接，反社會性之程度應屬較低，且
    其犯後已坦認犯行等一切情狀，量處有期徒刑9 月，並認扣
    案之注射針筒3 支，均為被告所有供施用或預備供施用第一
    級毒品所用之物，據其供述在卷，爰均依刑法第38條第1 項
    第2 款規定宣告沒收之。經核原判決認事用法並無不合，量
    刑亦屬適度，被告上訴意旨，指摘原判決量刑過重不當，為
    無理由，應予駁回。
據上論斷，應依刑事訴訟法第368條，判決如主文。
本案經檢察官蔡國禎到庭執行職務。
中    華    民    國  100     年    8     月    25    日
                  刑事第七庭    審判長法  官  莊飛宗
                                      法  官  蔡廣昇
                                      法  官  謝宏宗
以上正本證明與原本無異。
如不服本判決應於收受本判決後10日內向本院提出上訴書狀，其
未敘述上訴理由者，並得於提起上訴後10日內向本院補提理由書
狀（均須按他造當事人之人數附繕本）「切勿逕送上級法院」。
中    華    民    國   100    年    8     月    26    日
                                      書記官  蘇恒仁
附錄本判決論罪科刑法條：
毒品危害防制條例第10條第1項
施用第一級毒品者，處 6 月以上 5 年以下有期徒刑。